



Buenos Aires, Argentina



(+54) 11 3685-3167



legalbriandev@gmail.com



legalbrian.vercel.app



linkedin.com/in/legal-brian/



github.com/LegalBrian

Brian Legal

Full Stack Web Developer especializado en Front-end con background en atención al cliente. Conocimientos de JavaScript, React, React Native, NodeJs, etc. Tengo experiencia en desarrollo de aplicaciones móviles con JavaScript y React Native. Cuento con adaptabilidad, responsabilidad y trabajo en equipo.

Experiencia

feb. 2023 – actualidad

Freelance Developer • Autónomo

Me encargo del desarrollo y estilización de páginas web y aplicaciones móviles. Trabajo directamente con los clientes para convertir sus ideas en algo real y funcional.

ene. 2023 - feb. 2023

React Native Developer • Henry

Realice junto a un grupo de 7 personas una aplicación móvil dirigida a una ONG llamada "Find a Home" la cual está destinada a que se pueda dar en adopción y adoptar animales que se encuentran sin un hogar o realizar publicaciones de animales perdidos.

- Desarrollar las pestañas de la aplicación, junto con sus funcionalidades utilizando React Native y JavaScript.
- Desarrollar las respuestas del servidor de los pedidos de la aplicación utilizando ExpressJs. y verificar que envía correctamente lo solicitado de la base de datos.
- Estilizar los diversos elementos y optimizar interfaces utilizando Tailwind y CSS.

Repositorio: github.com/pablo99nunez/Find-a-Home

Formación

Full Stack Web Developer (2022)

Henry Bootcamp - Buenos Aires, Argentina

Bootcamp orientado a desarrollar habilidades en herramientas de programación como JavaScript, CSS, Node.js y React junto con otras tecnologías que completan el desarrollo profesional del front y back-end. Tiene una duración de 4 o 8 meses, y las clases son en vivo y dictadas por expertos de la industria. 700 horas de cursado teórico-práctico.

Bachiller con orientación en Cs. Naturales (2016 – 2021) E.E.S N°21 Mariano Moreno - Buenos Aires, Argentina



Habilidades técnicas

Lenguajes de programación: JavaScript, TypeScript

Entorno de ejecución: Node.js

Frameworks y librerías: React.js, React Native, Express.js, Angular, Tailwind

Bases de datos: PostgreSQL, MongoDB Lenguajes de marcado y estilo: HTML, CSS Herramientas de Control de Versiones: Git

Metodologías Ágiles: Scrum

Herramientas adicionales: Postman, Figma, Excel, Word

